臺灣高雄地方法院刑事判決　　　　　　　　　　　　九十三年度訴字第一０一九號
　　公　訴　人　臺灣高雄地方法院檢察署檢察官
　　被　　　告　丁○○　男　二.
　　被　　　告　戊○○　男　二.
右列被告因搶奪等案件，經檢察官提起公訴（九十三年度偵字第二八二七號），經本
院合議庭裁定由受命法官獨任進行簡式審判程序，本院判決如左：
    主  文
丁○○竊盜，累犯，處有期徒刑伍月，如易科罰金，以參佰元折算壹日。
戊○○共同連續意圖為自己不法之所有，而搶奪他人之動產，累犯，處有期徒刑壹年
貳月；又意圖為自己不法之所有，以恐嚇使人將本人之物交付，未遂，累犯，處有期
徒刑拾月。應執行有期徒刑貳年。
    事  實
一、丁○○前於民國八十五年間因違反肅清煙毒條例案件，經本院於八十五年五月十
    七日以八十五年訴字第一○五八號判處有期徒刑三年四月確定，其並入監服刑，
    於八十七年二月十一日縮短刑期假釋出監並付保護管束，嗣於八十八年六月二十
    七日因保護管束期滿而執行完畢。詎其仍不知悔改，竟基於意圖為自己不法所有
    之竊盜犯意，於附表一所示之時、地，以附表所示之方法，竊取被害人丙○○所
    有如附表所示之自用小客車，嗣為警循線查獲。
二、戊○○於八十五年間因違反肅清煙毒條例案件，經本院於八十五年五月十七日以
    八十五年訴字第一○五八號判處有期徒刑三年二月確定，其並入監服刑，於八十
    六年十月二十三日縮短刑期假釋出監並付保護管束，嗣於八十八年八月二十五日
    因保護管束期滿而執行完畢。詎其仍不知悔改，竟意圖為自己不法所有，並基於
    搶奪財物之概括犯意，先與真實姓名、年籍不詳綽號「阿裕」之成年男子，共同
    基於搶奪之犯意聯絡，於附表二編號一所示之時、地，以附表二編號一所示之方
    法，搶奪被害人乙○○所有如附表二編號一所示之財物；嗣後戊○○復單獨基於
    前開搶奪之概括犯意，於附表二編號二所示之時、地，以附表二編號二所示之方
    法，搶奪被害人己○○所有如附表二編號二所示之財物。
三、戊○○於搶得己○○所有之上開物品後，依據皮包內之物品得知己○○之電話，
    竟另行意圖為自己不法所有，基於恐嚇取財犯意，於九十三年一月九日十七時二
    十七分許、同日十九時二分許及同日二十一時四十八分許分別以電話向己○○恐
    嚇稱知道己○○之姓名、職業及住居所，且遭搶之物品在其手上，需款五千元，
    要求己○○於將五千元匯款至丁○○於高雄銀行所開設帳號為00000000
    0000之帳戶，匯款後以0000000000之電話與其聯繫等語，致己○○心生畏懼，遂與其約定於高雄縣鳳山市○○路二六四號彰化銀行前交付贖款，
    戊○○即委由不知情之丁○○至約定地點取款，嗣於九十三年一月九日二十二時
    四十分許，丁○○駕駛其所竊得如附表一所之自用小客車至上址取款時，為己○○報警查獲，而未得逞。
三、案經高雄縣政府警察局鳳山分局報請臺灣高雄地方法院檢察署檢察官偵查起訴及
    移送併案審理。
    理  由
壹、程序部分：本件被告丁○○、戊○○所犯均為死刑、無期徒刑或最輕本刑為三年
    以上有期徒刑以外之罪，其二人於準備程序中就被訴事實為有罪之陳述，經法官
    告知簡式審判程序之旨，並聽取公訴人及被告二人之意見後，依刑事訴訟法第二
    百七十三條之一第一項規定，裁定由受命法官獨任進行簡式審判程序，合先敘明
    。
貳、實體部分：
一、右揭犯罪事實，業據被告丁○○、戊○○於本院審理中坦承不諱，核與證人陳嘉
    娥、證人即被害人丙○○、己○○於警詢時、證人即被害人乙○○於警詢、偵查
    時所指述之情節大致相符，並有贓物認領保管收據三紙、高雄縣警察局車輛車牌
    尋獲電腦輸入單一份、照片十二張在卷可稽。是被告之自白核與事實相符，洵堪
    採為認定犯罪之依據。本件事證明確，被告二人前揭犯行，均堪認定，應予論罪
    科刑。又移送併辦部分（即附表二編號二之犯行），雖未經起訴．然與公訴人起
    訴附表二編號一部分，有連續犯之裁判上一罪關係，已如前述，本院自應併予審
    判。
二、核被告丁○○所為，犯刑法第三百二十條第一項之普通竊盜罪；被告戊○○就附
    表二編號一、二之所為，係犯刑法第三百二十五條第一項之搶奪罪，就事實欄三
    之所為，因被害人己○○尚未交付財物，應僅屬未遂，是其所犯係同法第三百四
    十六條第三項、第一項之恐嚇取財未遂罪。被告戊○○與綽號「阿裕」之成年男
    子間，就附表二編號一之搶奪犯行，有犯意聯絡及行為分擔，均為共同正犯。被
    告戊○○先後多次搶奪犯行，時間緊接，犯罪手法類似，觸犯構成要件相同之罪
    ，顯係基於概括犯意為之，應依連續犯規定，以一罪論，並加重其刑。又按刑法
    上之牽連犯，係指行為者意念中祇欲犯某罪，而其實施犯罪之方法，或其實施犯
    罪之結果，觸犯行為人目的行為以外之其他罪名而言。牽連犯的數行為間，有無
    方法或結果行為與目的行為之牽連關係存在，並應參酌行為時客觀的事實以為決
    定，亦即在客觀上認其方法或結果行為，與犯罪之目的行為，有不可分離之直接
    密切關係，始克成立，最高法院著有七十九年台上字第五四七號判例可資參照。
    本件被告戊○○犯恐嚇取財罪，係因偶然間知悉被害人己○○之電話，而有進而
    實施恐嚇取財犯行之機會，並非實施搶奪罪之方法或結果行為，即當然觸犯恐嚇
    取財罪嫌，是被告戊○○所犯之搶奪罪與恐嚇取財罪二罪間，並無不可分離之直
    接密切關係，不能認有牽連關係，故被告戊○○所犯上開二罪間，犯意各別，行
    為互殊，罪名不同，應予分論併罰。公訴意旨認被告戊○○所犯前揭二罪間有方
    法結果之牽連關係，尚有未洽，附此敘明。又被告戊○○上開所犯恐嚇取財犯行
    ，僅屬未遂已如前述，爰依刑法第二十六條前段之規定減輕其刑。另被告丁○○
    前於八十五年間因違反肅清煙毒條例案件，經本院於八十五年五月十七日以八十
    五年訴字第一○五八號判處有期徒刑三年四月確定，其並入監服刑，於八十七年
    二月十一日縮短刑期假釋出監並付保護管束，嗣於八十八年六月二十七日因保護
    管束期滿而執行完畢；被告戊○○於八十五年間因違反肅清煙毒條例案件，經本
    院於八十五年五月十七日以八十五年訴字第一○五八號判處有期徒刑三年二月確
    定，其並入監服刑，於八十六年十月二十三日縮短刑期假釋出監並付保護管束，
    嗣於八十八年八月二十五日因保護管束期滿而執行完畢等情，分別有臺灣高等法
    院被告全國前案紀錄表及台灣高雄地方法院檢察署刑案資料查註紀錄表各二份在
    卷可參，被告二人於受有期徒刑之執行完畢後，五年以內各再犯本件有期徒刑以
    上之罪，均為累犯，均應依刑法第四十七條規定加重其刑，並就被告戊○○連續
    搶奪犯行部分依法遞加重之，就恐嚇取財未遂犯行部分依法先加後減之。
三、爰審酌被告二人正值人生青壯時期，竟不思進取，以竊盜、搶奪他人動產或恐嚇
    他人交付財物等不法手段，獲取不法利益，已對他人造成財產損害，且被告戊○○以機車行搶對社會治安造成重大危害，惟被告二人犯後均已坦承犯行，被告丁○○所竊得之財物已返還予被害人，犯罪所生危害已有降低等一切情狀，分別量
    處如主文所示之刑，並就被告戊○○所宣告之刑，定其應執行之刑。
據上論斷，應依刑事訴訟法第二百七十三條之一第一項、第二百八十四條之一、第二
百九十九條第一項前段，刑法第二十八條、第五十六條、第三百二十條第一項、第三
百二十五條第一項、第三百四十六條第三項、第一項、第二十六條前段、第四十七條
、第五十一條第五款，罰金罰鍰提高標準條例第一條前段、第二條，判決如主文。
本案經檢察官庚○○到庭執行職務。
中　　　華　　　民　　　國　　九十四　　年　　　二　　　月　　二十二　　日
                                  臺灣高雄地方法院刑事第二庭
                                            法　官  李育信
如不服本判決，應於送達後十日內，向本院提出上訴狀。
右正本證明與原本無異。
                                            書記官  洪生輝
中　　　華　　　民　　　國　　九十四　　年　　　二　　　月　　二十五　　日
附錄本案論罪科刑法條：
刑法第三百二十條第一項：
  意圖為自己或第三人不法之所有，而竊取他人之動產者，為竊盜罪，處五年以下有
  期徒刑、拘役或五百元以下罰金。
刑法第三百二十五條第一項
  意圖為自己或第三人不法之所有，而搶奪他人之動產者，處六月以上五年以下有期
　徒刑。
刑法第三百四十六條
　意圖為自己或第三人不法之所有，以恐嚇使人將本人或第三人之物交付者，處六月
  以上五年以下有期徒刑，得併科一千元以下罰金。
　以前項方法得財產上不法之利益，或使第三人得之者，亦同。
　前二項之未遂犯罰之。
附表一：（被告丁○○部分）
┌──┬──────┬──────┬───┬────────────┬─────┐
│編號│  犯罪時間  │  犯罪地點  │被害人│       行為方式         │   備註   │
├──┼──────┼──────┼───┼────────────┼─────┤
│一  │九十二年十二│高雄市苓雅區│丙○○│乘被害人鑰匙未拔之機會，│          │
│    │月下旬某日十│成功路與新田│      │以該鑰匙轉動汽車電門發動│          │
│    │八時許      │路口        │      │引擎之方式，竊取被害人所│          │
│    │            │            │      │有之自小客車（車身之引擎│          │
│    │            │            │      │號碼為ＡＡ—ＡＮ０５２０│          │
│    │            │            │      │０，車牌懸掛甲○○所有之│          │
│    │            │            │      │車牌二面，號碼為ＺＥ—９│          │
│    │            │            │      │４５０）。              │          │
└──┴──────┴──────┴───┴────────────┴─────┘
附表二：（被告戊○○部分）
┌──┬──────┬──────┬───┬────────────┬─────┐
│編號│  犯罪時間  │  犯罪地點  │被害人│       行為方式         │   備註   │
├──┼──────┼──────┼───┼────────────┼─────┤
│一  │九十二年十一│高雄市小港區│張淑珺│由綽號「阿裕」之男子（姓│          │
│    │月二十五日五│中安路與德仁│      │名、年籍不詳）騎乘機車承│          │
│    │時許        │路口        │      │載戊○○，攔阻被害人後，│          │
│    │            │            │      │趁被害人不及抗拒之際，由│          │
│    │            │            │      │戊○○下手搶奪被害人所有│          │
│    │            │            │      │之皮包一只，內有新台幣三│          │
│    │            │            │      │千六百多元、駕照、信用卡│          │
│    │            │            │      │現金卡二張等財物。      │          │
├──┼──────┼──────┼───┼────────────┼─────┤
│二  │九十三年一月│高雄縣鳳山市│己○○│騎乘機車擦撞被害人之機車│          │
│    │五日凌晨一時│鳳林路二八一│      │，乘被害人人車倒地不及抗│          │
│    │五十分許    │之一號前    │      │拒之際，搶奪被害人所有之│          │
│    │            │            │      │旅行袋一只，內有數位相機│          │
│    │            │            │      │一台、毛巾二條、筆記本、│          │
│    │            │            │      │充電器、零錢包、電池、衣│          │
│    │            │            │      │物、化妝品等物，總價值約│          │
│    │            │            │      │新台幣五萬元等財物。    │          │
└──┴──────┴──────┴───┴────────────┴─────┘
